# 结构性存款能否通过SPPI测试的判断

提问人：慕 颜 韵 时间：2021-03-06 01:15:00
请教各位老师，下述结构性存款能否通过SPPI测试：
“如本产品成立且投资者持有该结构性存款直至到期，则向投资者提供本金完全保障，并根据本产品相关说明书的约定，按照挂钩标的的价格表现，向投资者支付人民币结构性存款：固定收益率 +参与率* FR007 ；
FR007是中国外汇交易中心于产品成立日（如遇节假日顺延）后的第一个工作日上午 11 时 30 分发布的银行间 7 天回购定盘利率；本期产品参与率为100%）。”
查找了相关资料，由于缺乏相关金融知识，没法判断“银行间 7 天回购定盘利率”是否符合基本借贷安排，麻烦各位老师帮判断一下，谢谢老师啦！

回答人：chenyiwei
该产品的收益率虽然是与利率挂钩，但通过一定的参与率安排，产生了类似于杠杆的效应，故不符合基本借贷安排。参考财政部会计司发布的准则实施问答：http://kjs.mof.gov.cn/zt/kjzzss/ ... 0210302_3664208.htm。